【裁判字號】    97,勞訴,76
【裁判日期】    980525
【裁判案由】    給付薪資
【裁判全文】
臺灣高雄地方法院民事判決              97年度勞訴字第76號
原      告  乙○○
            戊○○
            丙○○
            庚○○
共      同
訴訟代理人  劉思龍律師
被      告  香港商香港上海匯豐銀行股份有限公司
法定代理人  甲○○
訴訟代理人  丁○○
上列當事人間請求給付薪資事件，經本院於民國98年5 月4 日言
詞辯論終結，判決如下：
    主  文
被告應給付原告乙○○新台幣參拾陸萬陸仟元、原告戊○○新台
幣貳拾貳萬貳仟肆佰元、原告丙○○新台幣陸拾貳萬肆仟元、原
告庚○○新台幣壹拾萬伍仟壹佰元，及均自民國九十七年二月十
五日起至清償日止，按年息百分之五計算之利息。
原告其餘之訴駁回。
訴訟費用由被告負擔十分之九，餘由原告戊○○負擔二十分之一
、原告庚○○負擔二十分之一。
本判決於原告乙○○以新台幣壹拾貳萬元、原告戊○○以新台幣
柒萬肆仟元、原告丙○○以新台幣貳拾萬捌仟元、原告庚○○以
新台幣參萬伍仟元，為被告供擔保後，得假執行。但被告如以新
台幣參拾陸萬陸仟元為原告乙○○、新台幣貳拾貳萬貳仟肆佰元
為原告戊○○、新台幣陸拾貳萬肆仟元為原告丙○○、新台幣壹
拾萬伍仟壹佰元為原告庚○○，預供擔保後，得免為假執行。
原告戊○○、庚○○其餘假執行之聲請駁回。
    事  實  及  理  由
壹、程序部分：
一、按訴訟繫屬中，為訴訟標的之法律關係移轉於第三人，移轉
    之當事人或第三人得聲請法院以裁定許第三人承當訴訟；民
    事訴訟法第254 條第2 項定有明文。查，原告於民國97年1
    月4 日提起本件訴訟，有民事起訴狀上之本院收文章可按，
    而於訴訟繫屬中，原被告中華商業銀行股份有限公司（下稱
    中華商銀）已將資產、負債及營業，概括讓與被告，有行政
    院金融監督管理委員會97年3 月13日金管銀（五）字第0970
    0088250 號函（見本院審卷第178 、179 頁）在卷可考；是
    本件訴訟標的之法律關係，已因概括讓與而移轉被告承受；
    又因前開概括承受程序尚未完成，中華商銀法人格仍存續，
    有經濟部97年11月28日經授商字第09701303070 號函暨所附
    中華商銀變更登記表1 份（見本院審卷第144 至150 頁）可
    查。從而，被告聲請承當本件訴訟，於法相符，應予准許。
二、按因契約涉訟者，如經當事人定有債務履行地，得由該履行
    地之法院管轄；民事訴訟法第12條亦有明文。查，本件原告
    均為中華商銀高雄地區之員工，此為兩造所不爭執；又原告
    雖任職過台南、台北等地區，惟自92年至97年間，均曾在高
    雄地區任職，最後並在高雄地區為中華商銀所資遣，是本件
    勞動契約勞務給付之履行地全部或至少一部為高雄，揆諸前
    揭規定，本院自有管轄權。
貳、實體部分：
一、原告主張：
  (一)原告均為中華商銀員工，中華商銀自92年4 月間起，未經原
    告同意，逕行調降如附表所示原告之本薪或職務加給，致原
    告應領薪資減少，且因而減發「年終」及「績效」獎金，迄
    至96年10月止，積欠原告乙○○薪資及獎金計新台幣（下同
    ）366,000 元、原告戊○○計335,500 元、原告丙○○計62
    4,000 元、原告庚○○計132,000 元，經原告聲請勞資爭議
    調解，亦無結果。為此，爰依薪資給付法律關係，提起本訴
    。
  (二)並聲明：(1)被告應給付原告乙○○366,000元、原告戊○○
    335,500 元、原告丙○○624,000 元、原告庚○○132,000
    元，及均自起訴狀繕本送達翌日起至清償日止按年息百分之
    5 計算之利息。(2)均願供擔保，請准宣告假執行。
二、被告則以：
  (一)原告係中華商銀之員工，均為9 職等以上主管階級人員，自
    92年4 月間經中華商銀調整本薪或職務加給。又中華商銀將
    資產、負債及營業讓與被告，因原告未續為被告聘用，故遭
    中華商銀於97年3 月29日資遣。
  (二)中華商銀對9 職等以上行員，按其責任及貢獻大小支給「職
    務加給」，故屬非固定待遇，職務調整時得隨時調整或取消
    ，此為「中華商銀行員待遇與福利處理辦法」（下稱系爭辦
    法）第4 條第2 項所明訂，並為中華商銀與原告間勞動契約
    之一部分，是中華商銀自有權依據工作性質與職務加以調整
    ，可見「職務加給」非為經常性給與，不屬工資之一部，僅
    具有激勵員工士氣之恩惠性支付。又「年終獎金」、「績效
    獎金」之發給，須以公司有盈餘為前提，勞動基準法（下稱
    勞基法）第29條定有明文，故與勞工因工作而獲得之報酬對
    價為必然發生，而屬經常性之給予不同；且依勞基法第2 條
    第3 款、勞基法施行細則第10條第2 款規定，年終獎金、春
    節、端午節、中秋節節金，均排除於經常性給予之外。是原
    告所請求之「年終獎金」、「績效獎金」之非經常性給與，
    亦不屬工資之範圍。再者，中華商銀因授信品質狀況長期不
    佳，加上雙卡風暴影響，自92年間起虧損日益加大，並無盈
    餘，原告實無請求中華商銀給付92年至95年之「年終獎金」
    、「績效獎金」之權利。綜上，中華商銀有權依據公司營運
    狀況及員工職務異動，單方面予以調整，故原告將職務加給
    、年終獎金及績效獎金認作工資一環，請求短付差額，容有
    誤會。
  (三)原告庚○○已收受核薪通知書，此有簽收條為憑，足見原告
    庚○○已明示同意薪資調整；又原告乙○○、戊○○、丙○○之核薪通知書內容，皆有附註「…如有疑義請於文到後7
    日內以書面申復」之文字，而均未表示異議或申復，繼續工
    作至97年間，亦應認有默示合意；是原告與中華商銀間已合
    意調整職務加給。再者，原告於92年、93年間確有職務調動
    情事，由此可知中華商銀並非單方面調整原告職務加給，且
    原告亦接受該職務調動，從事新職務，足見原告以行動承認
    職務調派及職務加給調整，而屬合意之行為。另原告均未於
    收受核薪通知書7 日內表示異議或申復，於經過數年，甚至
    離職後，始向中華商銀請求短少工資差額，違背雙方間之勞
    動契約及勞資間信賴關係；是縱認原告請求有理由，應屬權
    利濫用，而有違反誠信原則。
  (四)除原告庚○○自93年12月間起至95年4 月間止，有減少本薪
    3,000 元外，其餘原告均不涉及本薪減少之情形；且中華商
    銀自95年4 月24日起，已將原告庚○○減少之本薪3,000 元
    ，另以職務加給調回，故原告庚○○得請求之金額僅為自93
    年12月起至95年4 月間止計51,000元，而不得再請求自95年
    4 月24日起至96年10月止，每月減少之本薪3,000 元。又原
    告乙○○、戊○○、丙○○均不涉及本薪減少之情形，且職
    務加給非屬工資之一部，是其等請求減少薪資差額，洵無所
    據。再者，原告乙○○雖自92年5 月1 日起減少職務加給6,
    000 元，惟自93年7 月1 日起至96年2 月28日止，提高職務
    加給1,100 元，並自93年3 月1 日起，提高職務加給2,800
    元，即算至96年10日止，增加給付66,400元；原告戊○○雖
    自92年4 月21日起減少職務加給5,500 元，然已自93年7 月
    1 日起至96年2 月28日止，提高職務加給1,100 元，並自96
    年3 月1 日起提高職務加給2,100 元，即算至96年10月間，
    增加給付60,800元；原告庚○○自96年3 月1 日起提高職務
    加給1,700 元，算至96年10月間，增加給付13,600元；原告
    丙○○自93年4 月1 日起減少職務加給13,000元，然自96年
    3 月1 日提高職務加給2,500 元，算至96年10月間，增加給
    付20,000元。是縱認原告請求有理由，亦應將前開增加給付
    部分自請求金額中扣除。
  (五)原告於97年3 月29日離職時，係以調整後之薪資計算資遣費
    ，若原告在當時即表示不同意調整，兩造間即可終止勞動契
    約，中華商銀不必再給付該期間（92年5月起至97年3月止）
    工作年資之資遣費，是原告乙○○溢領資遣費計509,864 元
    、原告戊○○溢領資遣費計277,810 元、原告丙○○溢領資
    遣費計274,698 元、原告庚○○溢領資遣費計140,684 元，
    被告據以主張抵銷後，已無給付義務。
  (六)並聲明：(1)原告之訴駁回。(2)如受不利判決，願供擔保免為
    假執行。
三、兩造不爭執之事項及簡化之爭點為：
  (一)兩造不爭執事項：
  1.原告均為中華商銀僱用之員工，中華商銀自92年4 月間起，
    陸續調整原告本薪或職務加給。
  2.「年終獎金」及「績效獎金」均係一個月基本薪資計算。
  3.原告於97年3 月29日，因中華商銀為被告接管整併，已資遣
    離職。
  (二)兩造爭執事項：
  1.「職務加給」是否為經常性給與，而屬工資之一部分？又「
    年終獎金」、「績效獎金」以一個月基本薪資計算，該基本
    薪資是否包括職務加給？
  2.被告主張原告於調整本薪、職務加給時，並未異議，已默示
    同意，有無理由？又被告主張原告於離職後始為主張，有權
    利濫用或違反誠信原則，有無理由？
  3.被告主張於調整工資時，原告如表示不同意，兩造間之勞僱
    契約即終止，原告有無溢領自調整時起至離職時止之資遣費
    ？並被告以原告溢領資遣費，主張抵銷，有無理由？
  4.如原告之請求為有理由，各得請求之項目及金額為何？
四、前揭不爭執事項，業據原告提出勞資爭議調解申請書、調解
    紀錄各1 份（本院97年度雄勞調字第8 號卷第11至17頁）、
    原告薪資異動一覽表1 份、中華商銀核薪通知書4 份（本院
    97年度雄勞調字第8 號卷第33至42頁）等為證，並有被告提
    出之行政院金融監督管理委員會97年3 月13日金管銀（五）
    字第09700088250 號函（見本院審卷第178 、179 頁）附卷
    可稽，堪認為真實。茲就兩造之爭點，析述本院得心證之理
    由如下：
  (一)「職務加給」是否為經常性給與，而屬工資之一部分？又「
    年終獎金」、「績效獎金」以一個月基本薪資計算，該基本
    薪資是否包括職務加給？
  1.「按工資係勞工因工作而獲得之報酬，包括工資、薪金及按
    計時、計日、計月、計件以現金或實物等方式給付之獎金、
    津貼及其他任何名義經常性給與均屬之，勞基法第2 條第3
    款定有明文。故所謂工資，應屬『勞務之對價』及『經常性
    之給與』，至於其給付名稱為何，則非所問」（最高法院92
    年度台上字第2108號判決意旨參照）。申言之，工資係勞工
    給付勞務之對價並受法律保護，而有基本工資及禁止雇主巧
    立名目規避之概括性規定，是關於工資之認定不能以單純之
    字面文義解釋，應就其是否為支付勞務之對價以及是否經常
    性的給與，以為判斷基準。
  2.查，觀之系爭辦法第4 條第2 款規定：「職務加給：對4等
    專員（9 職等）以上之行員，按其工作性質，責任之輕重及
    貢獻之大小，支給非固定待遇之職務加給，當其職務調整，
    工作性質與責任變更時，加給亦即隨之調整或取消」（見本
    院審卷第14頁）等語；且原告均為9 職等以上主管階級人員
    ；又除原告戊○○自92年4 月21日起至93年6 月30日止，未
    給付職務加給外（此亦為本件所爭執是否減發薪資之一部分
    ），其餘均有支付職務加給，有原告薪資異動一覽表1 份（
    見本院97年度雄勞調字第8 號卷第33、34頁）可按。此外，
    被告亦未提出有何中華商銀4 等專員（9 職等）以上之行員
    ，因工作性質等因素而未給付職務加給之情形。據上，除本
    件所爭執是否減少職務加給部分外，凡屬中華商銀4 等專員
    （9 職等）以上之行員，即可領取職務加給，是職務加給之
    核發具有一貫性及常態性，與一般為應付臨時性之業務需求
    ，偶而為之者有別，符合「經常性給與」之特性。次查，觀
    之中華商銀員工工作規則（下稱系爭工作規則）第38條規定
    ：「本行薪資項目包括基本薪資、職務加給等經常性給與及
    工作獎金、績效獎金等非經常性給與」，有原告提出之台北
    市政府95年12月21日府勞一字第09539051400 號函暨所附中
    華商銀員工工作規則1 份（見本院審卷第28至47頁）可按，
    即系爭工作規則已將職務加給列為經常性給與，並與獎金等
    非經常性給與分列，益徵「職務加給」為經常性之給與。從
    而，被告主張「職務加給」非為經常性給與，不屬工資之一
    部分云云，尚屬無據。又查，「職務加給」係依擔任之工作
    性質、責任輕重及貢獻大小等，以為標準，此有前開系爭辦
    法第4 條第2 款所明定；依此，係以工作成果為給付計算之
    標準，與勞務提出有密切相關性，是職務加給顯屬勞工因工
    作而獲得之報酬，亦具有「對價性給與」之特性，故被告主
    張職務加給僅具有激勵員工士氣之恩惠性支付云云，尚屬無
    據。綜上，並揆諸前揭說明，「職務加給」應屬工資之性質
    ，為員工報酬之一部分，尚不能以其名義上用「職務加給」
    之名，及系爭辦法所述「非固定待遇」，即逕予認定非屬薪
    津範圍。
  3.又查，證人即前中華商銀人事主管己○○到庭證稱：因伊有
    處理原告所聲請之勞資爭議事件，故對本件的狀況瞭解。於
    92、93年間，中華商銀因營運不佳，主導中華商銀經營之副
    總王令可為了要節流，就依據員工對於公司的貢獻、績效等
    作評比，依評比的結果，對績效不好或職務有調動的人員，
    減少職務加給。因只有針對部分，而非全部員工，故中華商
    銀僅透過單位主管或人事單位，口頭告知遭減薪的員工，並
    沒有公告，且部分在文件上告知得於7 日內異議、部分只是
    口頭告知得為異議，並中華商銀就減薪的部份，並無經過開
    會程序，而由副總王令可詢問人事主管，是否有明顯的錯誤
    ，決定前亦無訊問當事人的意見。當時只有減薪，並無遭資
    遣的人員。又當時並無人申復或異議，如果不接受減薪條件
    ，只能自行離職，所有遭減薪的人僅敢怒不敢言，除非不要
    這個工作。原告遭減薪，有部分是績效不彰，有部分是職務
    調動的關係，且如因職務調動，因相關職務所付出的勞力及
    貢獻度不同，本來就有調整職務加給的情形，而職務加給可
    能因為職務內容的不同而有所調整，是主管可調動的範圍，
    至於本薪是不能動的，這是公司的規範。於92年間的減薪，
    只有部分的人減薪，並非全面性減薪（本院審卷第153 至15
    5 頁）等語。基此，就原告減少職務加給部分，僅由當時主
    導中華商銀經營權之副總經理王令可，依其主觀上認為對於
    公司貢獻、績效不佳或職務有調動之部分人員，減少職務加
    給。此外，被告亦無法提出擔任何種職務得領取「職務加給
    」、調整或取消「職務加給」等標準，以為說明原告是否因
    貢獻、績效不佳，或因職務內容調整，而有減少或取消職務
    加給之情事。從而，被告主張本件係依據責任之輕重、貢獻
    之大小及職務調整，而為核定職務加給云云，即屬無據。
  4.再查，中華商銀給付員工薪資，係將「本薪」與「職務加給
    」分列，有原告提出之員工薪資明細單1 份（見本院審卷第
    186 、187 頁）可按；並觀之系爭工作規則第38條規定，亦
    將基本薪資與職務加給分別記載；又職務加給係以責任之輕
    重及工作成果等為計算標準，已如前述。據此，「本薪」與
    「職務加給」雖均屬工資性質，然其等之核算及給付標準不
    同，應予分別檢視是否有違法減少之情事，而不得合併計算
    ，以總額是否減少為準。從而，被告主張是否減少薪資應以
    本薪及職務加給總額為準云云，應屬無據。
  5.另查，「年終獎金」及「績效獎金」均依據基本薪資以一個
    月計算，業如前述；且觀之原告提出之員工薪資明細單（見
    本院審卷第186 至192 頁），「年終獎金」、「績效獎金」
    均係以「本薪」加上「職務加給」之加總核發。據此，原告
    主張「年終獎金」及「績效獎金」以一個月之本薪及職務加
    給計算，即應包括職務加給等語，自屬有據。又「年終獎金
    」及「績效獎金」雖均為非經常性給付，並自92年間起，中
    華商銀無盈餘；然中華商銀既均有給付員工92年至95年之「
    年終獎金」、「績效獎金」，是中華商銀並無因虧損而無核
    發年終及績效獎金之情事；且本件爭執之重點，係在是否有
    因減少薪資，遂減少以一個月基本薪資核發之獎金，是被告
    主張「年終獎金」及「績效獎金」為非經常性給與，不屬工
    資之範圍，且中華商銀自92年間起虧損、無盈餘，故原告無
    權請求「年終獎金」及「績效獎金」云云，自無所憑。
  (二)被告主張原告於調整本薪、職務加給時，並未異議，已默示
    同意，有無理由？又被告主張原告於離職後始為主張，有權
    利濫用或違反誠信原則，有無理由？
  1.按「所謂默示之意思表示，係指依表意人之舉動或其他情事
    ，足以間接推知其效果意思者而言，若單純之沉默，則除有
    特別情事，依社會觀念可認為一定意思表示者外，不得謂為
    默示之意思表示」，最高法院29年上字第762 號判例意旨參
    照。查，原告乙○○、戊○○、丙○○之核薪通知書，其上
    雖附註「…如有疑義請於文到後7 日內以書面申復」等語，
    並原告庚○○已收受核薪通知書，有核薪通知書及簽收條1
    份（見本院97年度雄勞調字第8 號卷第35至41頁）可按，而
    原告均未表示異議或申復，繼續工作至97年間，亦為兩造所
    不爭執。惟查，據前開證人己○○之證詞「…當時並無人申
    復或異議，如果不接受減薪條件，只能自行離職，所有遭減
    薪的人僅敢怒不敢言，除非不要這個工作…」等語，可見依
    當時中華商銀經營者之強勢作為，如就減薪表示異議或申復
    ，等同於不想繼續這份工作；是原告係因當時中華商銀之環
    境及氛圍，僅能沈默以對經營者之減薪或職務調動行為。又
    衡諸勞資雙方地位，勞工係處於弱勢，是除有積極舉動或其
    他足以間接推知效果意思之特別情事外，尚難僅以弱勢一方
    之沈默，遽以認定有默示同意。從而，原告對於中華商銀之
    減薪行為，僅屬知情而單純沈默未為爭執，尚難僅以原告繼
    續任職，遽認有默示同意之意思表示；是被告主張原告收受
    核薪通知書，均未表示異議或申復，繼續工作，應認有默示
    合意云云，洵屬無據。
  2.按「…縱權利人未在相當期間內行使其權利，亦須有特別情
    事，足使義務人正當信任權利人已不欲行使其權利，始得認
    其嗣後再為權利之行使，係違反誠實信用原則」（最高法院
    88年度台上字第2694號判決要旨參照），「所謂誠實信用之
    原則，係在具體的權利義務之關係，依正義公平之方法，確
    定並實現權利之內容，避免當事人間犧牲他方利益以圖利自
    己，自應以權利人及義務人雙方利益為衡量依據，並應考察
    權利義務之社會上作用，於具體事實妥善運用之方法」（最
    高法院86年度台再字第64號判決要旨參照）。查，原告雖自
    92年4 月間起，遭中華商銀減薪，並持續至96年10月間止，
    而原告於96年7 月間始申請勞資爭議調解；惟勞動契約之資
    方，本較具優勢，且如上所述，中華商銀之經營者就勞動條
    件為主觀強勢作為，是就弱勢之勞工為保住原來工作，隱忍
    或敢怒不敢言，直至環境較佳或已達不能忍受程度等狀況時
    ，始行爭取其等應有之權利，是無犧牲他方利益以圖利自已
    之情事；又原告未在相當期間內行使權利，並無特別情事，
    足使義務人之正當信任權利人已不欲行使其權利。再者，原
    告係於96年7 月間即向高雄市政府申請勞資爭議調解，即於
    權利受損持續中，已為權利之行使，並非於離職即97年3 月
    29日後，再行爭執。從而，斟酌本件相關情事，並衡量雙方
    當事人之利益，難認原告有所謂違反誠實信用原則之情事存
    在；是被告主張原告於調整薪資時，並未異議，而於離職後
    始為主張，有權利濫用或違反誠信原則云云，即屬無據。
  (三)被告主張於調整工資時，原告如表示不同意，兩造間之勞僱
    契約即終止，原告有無溢領自調整時起至離職時止之資遣費
    ？並被告以原告溢領資遣費，主張抵銷，有無理由？
  1.原告於97年3 月29日，因中華商銀為被告接管整併，而資遣
    離職，已如前述；是至97年3 月29日止，原告均任職中華商
    銀，堪予認定。按勞基法第17條規定：「雇主依前條終止勞
    動契約者，應依左列規定發給勞工資遣費：(1)在同一雇主之
    事業單位繼續工作，每滿一年發給相當於一個月平均工資之
    資遣費。(2)依前款計算之剩餘月數，或工作未滿一年者，以
    比例計給之。未滿一個月者以一個月計」，是資遣費係依勞
    工在同一雇主繼續工作之時間為基準，以為計算發給。準此
    ，原告依任職中華商銀期間及前6 個月平均工資，於離職時
    分別領取資遣費1,126,727 元、638,058 元、817,923 元、
    477,08 4元，此為原告依法得受領之資遣費，並無所謂溢領
    之情事。再者，被告主張若原告在當時即表示不同意調整，
    兩造間即終止勞動契約，中華商銀即不必再給付該期間工作
    年資之資遣費云云；惟原告實際上即任職中華商銀，依法應
    得領取任職期間之資遣費，且中華商銀係不當減少原告應得
    之薪資，均如前述，尚難以中華商銀自身所致之情況，並以
    「可能」與原告終止勞動契約之不確定情事，據以認定原告
    溢領資遣費。
  2.從而，被告主張原告溢領資遣費509,864 元、277,810 元、
    274,698 元、140,684 元，被告據以抵銷，是已無給付義務
    云云，應屬無據。
  (四)原告各得請求之項目及金額為何？
  1.「職務加給」屬工資之一部，並與本薪之核算及給付標準不
    同，應分別觀之，且「年終獎金」、「績效獎金」係以一個
    月之本薪及職務加給計算，均如前述。又依兩造所不爭執之
    前開薪資異動一覽表所示：(1)原告乙○○：自92年5 月起至
    93年6 月止，每月減少職務加給6,000 元，計84,000元；自
    93年7 月起至96年2 月止，每月減少本薪11,900元，計380,
    800 元；自96年3 月起至96年10月止，每月減少本薪9,100
    元，計72,800元。又依此核算減發之年終獎金（92年度至95
    年度）6,000 元、11,900元、11,900元、11,900元，計41,7
    00元，及績效獎金（92年度至94年度）6,000 元、11,900元
    、11,900元，計29,800元。(2)原告戊○○：自92年5 月起至
    93年6 月止，每月減少職務加給5,500 元，計77,000元；自
    93年7 月起至96年2 月止，每月減少本薪4,900 元，計156,
    800 元；自96年3 月起至96年10月止，每月減少本薪2,800
    元，計22,400元。又依此核算減發之年終獎金（92年度至95
    年度）5,500 元、4,900 元、4,900 元、4,900 元，計20,2
    00元，及績效獎金（92年度至94年度）5,500 元、4,900 元
    、4,900 元，計15,300元。合計222,400 元。(3)原告丙○○
    ：自93年4 月起至96年10月止，每月減少職務加給13,000元
    ，計559,000 元。又依此核算減發之年終獎金（93年度至95
    年度）計39,000元，及績效獎金（93、94年度）計26,000元
    。合計624,000 元。(4)原告庚○○：自93年12月起至96年2
    月止，每月減少本薪3,000 元，計81,000元；自96年3 月起
    至96年10月止，每月減少本薪1,300 元，計9,100 元。又依
    此核算減發之年終獎金（93年度至95年度）計9,000 元，及
    績效獎金（93、94年度）計6,000元。合計105,100元。
  2.從而，原告得請求被告給付短少工資差額，就原告乙○○36
    6,000 元、原告戊○○222,400 元、原告丙○○624,000 元
    、原告庚○○105,100 元部分，應屬有據，逾此部分之請求
    ，則屬無據。
五、綜上所述，原告依薪資給付法律關係，請求被告應給付原告
    乙○○366,000 元、原告戊○○222,400 元、原告丙○○62
    4,000 元、原告庚○○105,100 元，及均自起訴狀繕本送達
    翌日即97年2 月15日起至清償日止按年息百分之5 計算之利
    息，為有理由，應予准許；逾此範圍之請求，為無理由，應
    予駁回。又兩造陳明願供擔保，請准宣告假執行及免為假執
    行，經核合於法律規定，爰分別酌定相當之擔保金額併予宣
    告之。至原告戊○○、庚○○敗訴部分，其假執行聲請即失
    所附麗，應併予駁回。
六、本件事證已臻明確，兩造其餘陳述及攻擊防禦方法經本院斟
    酌後認均不影響本判決之結果，爰不再逐一詳予論述，附此
    敘明。
七、據上論結，本件原告之訴一部有理由，一部無理由，依民事
    訴訟法第79條、第85條第1 項、第390 條第2 項、第392 條
    第2 項，判決如主文。
中    華    民    國    98    年     5    月    25    日
                  勞工法庭    法  官  洪榮家
以上正本證明與原本無異。
如不服本判決，應於收受送達後20日內向本院提出上訴書狀，並
表明上訴理由，如於本判決宣示後送達前提起上訴者，應於判決
送達後10日內補提上訴理由書（須附繕本）。送達後10日內補提
上訴理由書（須附繕本）。
中    華    民    國    98    年     5    月    25    日
                              書記官  胡美儀
附表：
┌──┬──────┬────────────────┐
│編號│  原  告    │     請求項目及金額             │
├──┼──────┼───┬────────────┤
│一  │  乙○○    │減薪  │92.05 ～96.10 每月6,000 │
│    │            │      │元，計324,000 元        │
│    │            ├───┼────────────┤
│    │            │ 年終 │92～95年每年6,000元，計 │
│    │            │ 獎金 │24,000元                │
│    │            ├───┼────────────┤
│    │            │ 考績 │92～94年每年6,000元，計 │
│    │            │ 獎金 │18,000元                │
│    │            ├───┴────────────┤
│    │            │總計：366,000元                 │
├──┼──────┼───┬────────────┤
│ 2  │  戊○○    │減薪  │92.05 ～96.10 每月5,500 │
│    │            │      │元，計297,000 元        │
│    │            ├───┼────────────┤
│    │            │ 年終 │92～95年每年5,500元，計 │
│    │            │ 獎金 │22,000元                │
│    │            ├───┼────────────┤
│    │            │ 考績 │92～94年每年5,500元，計 │
│    │            │ 獎金 │16,500元                │
│    │            ├───┴────────────┤
│    │            │總計：335,500元                 │
├──┼──────┼───┬────────────┤
│ 3  │  庚○○    │減薪  │93.12 ～96.10 每月3,000 │
│    │            │      │元，計105,000 元        │
│    │            ├───┼────────────┤
│    │            │減職務│94.12 ～95.03 每月3,000 │
│    │            │加給  │元，計12,000元          │
│    │            ├───┼────────────┤
│    │            │年終  │93～95年每年3,000元，計 │
│    │            │獎金  │9,000元                 │
│    │            ├───┼────────────┤
│    │            │考績  │93～94年每年3,000元，計 │
│    │            │獎金  │6,000元                 │
│    │            ├───┴────────────┤
│    │            │總計：132,000元                 │
├──┼──────┼───┬────────────┤
│ 4  │  丙○○    │減本薪│93.04～96.10每月13,000元│
│    │            │      │計559,000元             │
│    │            ├───┼────────────┤
│    │            │ 年終 │93～95年每年13,000元，計│
│    │            │ 獎金 │39,000元                │
│    │            ├───┼────────────┤
│    │            │ 考績 │93～94年每年13,000元，計│
│    │            │ 獎金 │26,000元                │
│    │            ├───┴────────────┤
│    │            │總計：624,000元                 │
└──┴──────┴────────────────┘


司法院資訊處製作；財團法人民間司法改革基金會備份。
